臺灣高等法院高雄分院刑事裁定　　　　　96年度聲再字第85號
再審聲請人
即受判決人　甲○○
上列聲請人因常業詐欺等案件，對於本院民國91年5 月10日第二
審確定判決（90年度上訴字第1823號），聲請再審，本院裁定如
下：
    主  文
再審之聲請駁回。
    理  由
一、聲請意旨略以：告訴人林淑卿支付予聲請人之金錢皆屬公司
    之公款，提供被告作為建廟基金，非告訴人與聲請人間之私
    人金錢往來，聲請人接受贈與乃基於合法有效之契約，告訴
    人指述聲請人詐騙，前後所述矛盾不一，原審判決所憑告訴
    人之證詞顯然虛偽，且屬新事證足認原審判決認定事實錯誤
    ，又原審卷內就聲請人與夫婿離婚協議書、萬全街89號房屋
    謄本與財政部高雄市國稅局營利事業所得稅核定通知書、經
    濟部商業司經商一字第21877 號函及證人郭新福有利於聲
    請人之證詞漏未審酌，復排除聲請人與證人郭新福之談話錄
    音之證據能力，未採用告訴人於5-3 標工程尚未完工之前即
    前來騷擾、索債等證據，均有違誤，因與本案相關之請求損
    害賠償民事案件於96年8 月2 日確定，此新事證之發現，可
    為聲請再審之事由，爰依刑事訴訟法第420 條第1 項第2款
    、第6 款及421 條規定聲請再審等語（詳見附卷聲請人所具
    之再審聲請狀）。
二、依刑事訴訟法第420 條第1 項第2 款、第3 款規定，有罪判
    決確定後，原判決所憑之證言已證明其為虛偽者，或受有罪
    判決人，已證明其係被誣告者，為受判決人之利益，固得聲
    請再審，然依刑事訴訟法第420 條第2 項規定，上開證明，
    以經判決確定或其刑事訴訟不能開始或續行非因證據不足者
    為限。而刑事訴訟法第420 條第1 項第6 款規定所謂「因發
    現確實之新證據，足認受有罪判決之人應受無罪之判決者」
    ，是否新證據係就當時已存在，為法院、當事人所不知，事
    後方行發現之「嶄新性」，及顯然可認足以動搖原有罪確定
    判決，應為無罪之「顯然性」二要件為審查（最高法院85年
    台抗字第308 號、77年台上字第55號、78年台抗字第145 號
    參照）。
三、查聲請人所舉之再審事由，在爭執告訴人之指述不實，矛盾
    不一云云，然是否誣告、偽證，須經判決確定之證明。而聲
    請人所提離婚協議書、房屋謄本、營利事業所得稅核定通知
    書、經濟部商業司函及證人郭新福證詞及告訴人騷擾、索債
    等亦非訴訟時為法院及當事人（包括被告、告訴人）所不知
    之新證據，至於本院95年度重上更(二)字第31號上訴人林淑卿
    與被上訴人甲○○間請求損害賠償事件判決確定，該判決書
    尤非事後發現確實之新證據，況刑事判決之事實認定並不受
    民事判決之認定所拘束。為此，聲請人援引刑事訴訟法第42
    0 條第1 項第2 款、第6 款聲請再審，於法不合。至於原判
    決是否有足生影響於判決之重要證據漏未審酌？聲請人所爭
    執之事項，無論係公款或私款提供建廟基金或移轉左營區○
    ○○路108 號9 樓房屋所有權事或聲請人與丈夫婚姻關係等
    情及聲請人取得國統水泥製品股份有限公司股東身分原由云
    云，均在原確定判決書中提及，或見於告訴人指述或聲請人
    論辯中，而證人郭新福之證詞及與聲請人談話錄音帶，原判
    決未採信亦明理由，此有聲請人提出附卷第一審及第二審
    判決書影本附卷可參，原判決並非漏未審酌。而聲請人所稱
    其擔任億隆公司董事長職位被更換，及告訴人於5-3 標工程
    尚未完工前即前來討債云云，與本案聲請人被判決有罪之論
    證中，顯非影響判決之重要證據，不足以動搖原判決之論罪
    基礎。
四、綜上所述，聲請人聲請再審為無理由，應予駁回。
據上論結，應依刑事訴訟法第434 條第1 項，裁定如主文。
中　　華　　民　　國　　96　　年　　11　　月　　22　　日
                  刑事第九庭    審判長法  官  莊秋桃
                                      法  官  范惠瑩
                                      法  官  陳  箐
以上正本證明與原本無異。
本裁定不得抗告。
中　　華　　民　　國　　96　　年　　11　　月　　22　　日
　　　　　　　　　　　　　　　　　　　書記官  許信宗
